【裁判字號】    97,訴,1851
【裁判日期】    971231
【裁判案由】    毒品危害防制條例
【裁判全文】
臺灣臺北地方法院刑事判決              97年度訴字第1851號
公  訴  人  臺灣臺北地方法院檢察署檢察官
被      告  甲○○
上列被告因違反毒品危害防制條例案件，經檢察官提起公訴（97
年度毒偵字第2816號），本院合議庭依被告於準備程序進行中為
有罪陳述，裁定由受命法官獨任進行簡式審判程序審理，判決如
下：
    主  文
甲○○施用第一級毒品，累犯，處有期徒刑捌月。又施用第二級
毒品，累犯，處有期徒刑肆月。應執行有期徒刑拾月。
    事  實
一、甲○○於(1)民國90年因施用毒品案件，經本院同年度毒聲字
    第34號裁定令入勒戒處所觀察勒戒，因認有繼續施用傾向，
    經本院90年度毒聲字第817號裁定令入戒治處所施以強制戒
    治，嗣其成效經評定為合格，認無繼續戒治必要，而經本院
    90年度毒聲字第2283號裁定停止強制戒治，所餘戒治期間付
    保護管束，保護管束期間至91年4月18日期滿，未經撤銷停
    止強制戒治，視為執行完畢。(2)93年因施用毒品案件，經本
    院93年度易緝字第175號判決處有期徒刑8月確定，於95年6
    月20日執行完畢。竟基於施用第一級毒品海洛因犯意，於97
    年7月17日上午9至10時許，在臺北市○○區○○路4段友人
    住處，將海洛因摻於其所有1支香菸（未扣案）點燃之方式
    施用。另基於施用第二級毒品甲基安非他命犯意，於同日晚
    間9時許，在臺北縣新店市○○路○段65號5樓住處，將甲基
    安非他命置於玻璃球1個（未扣案）點火燒烤成煙而施用。
    嗣經警於同年月18日晚間9時20分許在臺北市○○區○○路2
    段54巷查獲，並採其尿液送驗結果呈嗎啡、甲基安非他命陽
    性反應，始悉上情。
二、案經臺北市政府警察局文山第一分局報請臺灣臺北地方法院
    檢察署檢察官偵查起訴，嗣甲○○於準備程序中就犯罪事實
    為有罪陳述，經本院合議庭裁定依簡式審判程序審理。
    理  由
一、訊據被告甲○○就上開犯罪事實坦承不諱，且其尿液經送臺
    灣尖端先進生技醫藥股份有限公司先以酵素免疫分析法初步
    檢驗，再以氣相層析質譜儀法確認檢驗結果，確呈嗎啡、甲
    基安非他命陽性反應，有該公司97年8月1日濫用藥物檢驗報
    告在卷為證，堪認被告自白與事實相符，應可採信。被告於
    90年因施用毒品案件，經本院同年度毒聲字第34號裁定令入
    勒戒處所觀察勒戒，因認有繼續施用傾向，經本院90年度毒
    聲字第817號裁定令入戒治處所施以強制戒治，嗣其成效經
    評定為合格，認無繼續戒治必要，而經本院90年度毒聲字第
    2283號裁定停止強制戒治，所餘戒治期間付保護管束，保護
    管束期間至91年4月18日期滿，未經撤銷停止強制戒治，視
    為執行完畢。被告於強制戒治執行完畢後5年內之93年，因
    施用毒品案件，經本院93年度易緝字第175號判決處有期徒
    刑8月確定，有臺灣高等法院被告前案紀錄表附卷為證，可
    認其業於「五年內再犯」，是本案犯罪時間固在強制戒治執
    行完畢5年後，惟此與「五年後再犯」之情形有別，自無再
    經觀察勒戒、強制戒治之必要，應由檢察官逕行起訴（最高
    法院96年度臺非字第119號判決意旨參照），是本案事證明
    確，被告犯行洵堪認定，應依法論科。
二、核被告所為，係犯毒品危害防制條例第10條第1項、第2項施
    用第一級、第二級毒品罪。其持有海洛因、甲基安非他命之
    低度行為，各為施用之高度行為所吸收，均不另論罪。被告
    上開2次犯行，犯意各別，行為互殊，應分論併罰。被告於9
    3年因施用毒品案件，經本院93年度易緝字第175號判決處有
    期徒刑8月確定，於95年6月20日執行完畢，有上開前案紀錄
    表可按。被告前受徒刑之執行完畢，5年以內故意再為本案
    有期徒刑以上之罪，均為累犯，各應依刑法第47條第1項規
    定加重其刑。爰審酌被告於82、84、85年因違反麻醉藥品管
    理條例案件、90、92年因違反毒品危害防制條例案件，均經
    法院判處罪刑確定，有上開前案紀錄表可按，素行欠佳；前
    經強制戒治後仍再犯本案施用毒品罪，顯認其以己力戒除毒
    癮之可能性甚微，而有施予相當期間身體拘束以強制其脫離
    毒害之必要；惟施用毒品為身心健康之自戕行為，並非侵害
    他人法益之犯罪行為；且因吸毒者對毒品之依賴性，若未服
    用毒品，即產生多種生理不適之戒斷症狀致難以承受，毒品
    之成癮性，將致吸毒者身心均難自制而施用毒品之犯罪動機
    、高中肄業智識程度；原否認施用海洛因，嗣於本院始供承
    施用之犯後態度、生活狀況等一切情狀，分別量處主文所示
    之刑，並定應執行刑。而未扣案被告所有分供本案施用海洛
    因、甲基安非他命之香菸1支、玻璃球1個，業於施用後丟棄
    而滅失，此據被告供承屬實，又無證據證明現仍存在，爰不
    依刑法第38條第1項第2款宣告沒收，附此敘明。
據上論斷，應依刑事訴訟法第273條之1第1項、第299條第1項前
段，毒品危害防制條例第10條第1項、第2項，刑法第11條前段、
、第47條第1項、第51條第5款，判決如主文。
本案經檢察官郭騰月到庭執行職務。
中    華    民    國    97    年    12    月    31    日
                    臺灣臺北地方法院刑事第14庭
                              法  官  陳琪媛
以上正本證明與原本無異。
如不服本判決應於收受送達後10日內向本院提出上訴書狀，並應
敘述具體理由；其未敘述上訴理由者，應於上訴期間屆滿後20日
內向本院補提理由書（圴須按他造當事人之人數附繕本）「切勿
逕送上級法院」。
                              書記官  陳豪達
中    華    民    國    97    年    12    月    31    日
附錄法條：
毒品危害防制條例第10條
施用第一級毒品者，處6月以上5年以下有期徒刑。
施用第二級毒品者，處3年以下有期徒刑。


司法院資訊處製作；財團法人民間司法改革基金會備份。
